# COORDONNÉES



8 rue François Lamy, 76000, Rouen



06.31.30.43.89



🦪 jeremy.cailly@hotmail.fr



31/05/1993



Français



🚘 Permis B

## **COMPÉTENCES**

- Langage de programmation: Golang, Javascript, React, Html, Css & TailwindCss, SQL, Rust
- Travail en équipe
- Relation client
- Management d'équipe en atelier automobile
- Connaissances en mécanique automobile

# **CENTRES D'INTÉRÊT**

Passion pour le sport automobile

### LANGUES

### Français

Langue maternelle

### **Anglais**

Courant

# **Jérémy CAILLY**

# Stage non rémunéré Développeur Full-Stack

### **PROFIL PROFESSIONNEL**

Après 10 ans dans l'automobile, où j'ai acquis une expertise reconnue en après-vente et en gestion client, j'ai choisi de relever un nouveau défi : devenir développeur. Curieux et constamment en quête d'évolution, je me forme au développement Full-Stack afin d'appliquer mes compétences analytiques et ma riqueur à ce domaine en pleine innovation.

### **PARCOURS PROFESSIONNEL**

### Conseiller service après-vente BMW Horizon Normandie - Rouen - CDI

09/2015 - 11/2023

• Accueil et conseil, création et suivi des ordres de réparation. planification des rendez-vous, élaboration des factures et des devis après-vente, gestion des intermédiaires liés à l'APV (garanties, assurances, experts, prestataires de services)

### Apprenti en maintenance automobile

09/2013 - 09/2015

**Succursale Citroën -** Rouen - Contrat d'apprentissage

• Entretien, recherche de panne, découverte du métier de conseiller service (de février à septembre 2015)

Intérimaire 12/2011 - 08/2013

Manpower - Sotteville-lès-Rouen - Contrat intérimaire

- Ensacheur Moulins Soufflet
- Agent de distribution Adrexo
- Cariste Sodinor
- Bobineur Chapelle Darblay

### **FORMATION**

Titre RNCP Concepteur développeur d'applications, 11/2023 - En cours Zone01 - Rouen, Normandie

BTS Après-Vente Automobile, 09/2015 - 09/2017 CFA La Châtaigneraie - Le Mesnil-Esnard - Major de promotion interacadémique

Baccalauréat Professionnel Maintenance de Véhicule Automobile, 09/2013 - 09/2015

CFA La Châtaigneraie - Le Mesnil-Esnard - Très Bien

Baccalauréat STI Génie Mécanique: option Systèmes Motorisés, 09/2008 -

Lycée Marcel Sembat - Sotteville-lès-Rouen